【裁判字號】    95,交聲,72
【裁判日期】    950511
【裁判案由】    聲明異議
【裁判全文】
臺灣臺中地方法院交通事件裁定      95年度交聲字第72號
原處分機關  交通部公路總局臺中區監理所臺中市監理站
異  議  人
即受處分人  甲○○
上列受處分人因違反道路交通管理處罰條例案件，對於交通部公
路總局臺中區監理所臺中市監理站中華民國九十五年一月十日所
為之裁決（裁監稽違字第裁六一–ＧＣ0000000號），聲
明異議，本院裁定如下：
    主  文
原處分撤銷。
甲○○不罰。
    理  由
一、原處分機關略以：異議人即受處分人甲○○於民國九十四年
    十二月五日上午十一時四十分許，駕駛車牌號碼：ＪＢ–六
    二九號營業用大貨車，行經臺中市○區○○○路與貴和街交
    岔路口附近，因有肇事後，致人受傷（輕傷）未立即採取救
    護或必要措施而逃逸之違規事實，而為警舉發。爰依道路交
    通管理處罰條例第六十二條第一項規定，於九十五年一月十
    日，以裁監違稽字第裁六一–ＧＣ0000000號裁決書
    ，對受處分人裁處吊銷駕駛執照，終身禁考之處分云云。
二、聲明異議意旨略以：受處分人於上開時地，因未查覺而不知
    被害人騎乘機車自後方撞及其所駕駛之上開營業用大貨車之
    事實。況其事後亦與受害人達成民事和解。故其並無肇事後
    ，致人受傷（輕傷）未立即採取救護或必要措施而逃逸之違
    規事實。爰依法聲明異議等語
三、經查：(一)受處分人因於上開時地，涉犯刑法第一百八十五條
    之四肇事逃逸罪嫌，為警移送臺灣臺中地方法院檢察署檢察
    官偵查。惟經該署檢察官偵查後，認異議人涉犯駕駛動力交
    通工具肇事，致人死傷而逃逸之犯罪嫌疑不足，而於九十五
    年二月二十七日，以九十五年度偵字第八○號為不起訴處分
    確定等情，業經本院調取上開偵查卷宗審閱無訛，並有不起
    訴處分書一份在卷可參。(二)準此，堪認受處分人辯稱：其於
    上開時地，因未查覺而不知被害人騎乘機車自後方撞及其所
    駕駛之上開營業用大貨車之事實。故其並無肇事後，致人受
    傷（輕傷）未立即採取救護或必要措施而逃逸之違規事實一
    節，應屬可採。原處分機關漏未詳查，逕以臺中市警察局第
    一分局九十五年一月五日中分一交字第○九四○○四六七一
    ○號函所載，即率認受處分人有肇事後，致人受傷（輕傷）
    未立即採取救護或必要措施而逃逸之違規事實，並依道路交
    通管理處罰條例第六十二條第一項規定，於九十五年一月十
    日，以裁監違稽字第裁六一–ＧＣ0000000號裁決書
    ，對受處分人裁處吊銷駕駛執照，終身禁考之處分，經核於
    法尚有未合。從而，本件聲明異議核為有理由，自應由本院
    將原處分予以撤銷，並諭知受處分人不罰。
四、據上論斷，應依道路交通管理處罰條例第八十七條第二項、
    道路交通案件處理辦法第二十條，裁定如主文。
中    華    民    國    95    年    5    月    11    日
                      交通法庭  法  官  唐敏寶
上正本證明與原本無異。
如不服本裁定，應於送達後五日內，向本院提出抗告狀。
                                書記官  魏宏銘
中    華    民    國    95    年    5     月    11    日


司法院資訊處製作；財團法人民間司法改革基金會備份。
